【裁判字號】    99,審宅聲,10
【裁判日期】    990429
【裁判案由】    收回國宅等
【裁判全文】
臺灣臺北地方法院民事裁定            99年度審宅聲字第10號
聲  請  人  臺北市政府
法定代理人  丙○○
代  理  人  乙○○
相  對  人  甲○○
上列當事人間因收回國宅等事件，聲請裁定強制執行，本院裁定
如下：
    主  文
聲請人聲請收回相對人所承租、門牌號碼為臺北市大安區市○○
道○段一五○巷五號二樓之八之國民住宅，准予強制執行。
聲請程序費用新臺幣壹仟元由相對人負擔。
    理  由
一按政府興建出租之國民住宅出租後，積欠租金達三個月，經催
  告仍不清償，或違反租賃契約規定者，國民住宅主管機關得終
  止租賃契約，並得移送法院裁定後強制執行，國民住宅條例第
  23條第2款、第5款分別定有明文。
二本件聲請意旨略以：
  (一)相對人向伊承租門牌號碼臺北市大安區市○○道○段150巷 5
    號2樓之8之國民住宅（下稱系爭國宅），租賃期間自民國97
    年8月1日起至99年7 月31日止，雙方訂有租賃契約，並經公
    證在案。依上開契約書第12條第1項第2款及第20條約定，當
    乙方（即相對人）積欠租金達3 個月，經催告仍不清償者，
    甲方（即聲請人）得隨時終止租賃契約，收回系爭國宅，並
    得移送法院裁定後強制執行；甲方對乙方所為之書面通知、
    催告或其他意思表思均以乙方承租國宅之地址為聯絡處所以
    郵寄為之，乙方如變更地址或聯絡處所，應即以書面通知甲
    方更正，如未通知以致書函無法送達時，乙方同意以郵局第
    一次投遞日為送達日，如乙方拒收或無人收受而致退回者，
    亦以郵局第一次投遞日為送達日。
  (二)詎相對人於租期內積欠逾5 個月之租金及管理維護費，因已
    違反上開租賃契約書第12條第1項第2款約定，伊遂於98年 9
    月8 日函催相對人繳清欠費，惟該催告函相對人並未收受，
    依約該催告函已於郵局第一次投遞日即98年9 月10日送達；
    嗣伊於同年10月12日再次以郵局雙掛號通知相對人終止租約
    ，該終止租約函相對人仍未收受，依約亦已於郵局第一次投
    遞日即98年10月14日送達，前揭租賃契約並於同日終止。爰
    依國民住宅條例第23條第2款及前揭租賃契約第12條第1項第
    2款約定，聲請裁定准予強制執行收回系爭國宅等語。
三經查，聲請人之主張，業據其提出課稅證明、公證書、租賃契
  約書及催告函、終止函、收件回執影本等件為證，雖上開催告
  函未能送達相對人，惟按國民住宅係由政府計劃，用以出售、
  出租、貸款自建或提供貸款利息補貼，供收入較低家庭居住，
  以安定國民生活及增進社會福祉，是承租國民住宅之承租人須
  符合一定條件，並遵守國民住宅租賃契約之約定，而兩造間簽
  訂之國民住宅租賃契約第20條約定，倘書函因承租人拒收或無
  人收受致退回而無法送達時，相對人同意以郵局第一次投遞日
  為送達日，該約定雖與民事訴訟法第123 條以下之送達規定不
  盡相符，惟國民住宅之租賃本與一般租賃不同，對於承租對象
  有一定條件、資格之限制，承租人於承租時既已知悉條款之規
  定，並經公證，自應認有受系爭租賃契約條款約定之意思，聲
  請人對相對人所為之送達應為合法。從而，本件聲請人之聲請
  為有理由，應予准許。
四依非訟事件法第21條第2項、第24條第1項，民事訴訟法第78條
  ，裁定如主文。
中    華    民    國    99    年    4     月    29    日
                  民事第六庭    法  官  陳婷玉
以上正本係照原本作成
如對本裁定抗告須於裁定送達後10日內向本院提出抗告狀，並繳
納抗告費新臺幣1,000元
中    華    民    國    99    年    4     月    29    日
                                書記官  吳鸝稻

司法院資訊處製作；財團法人民間司法改革基金會備份。
